【裁判字號】    92,上更(二),45
【裁判日期】    920520
【裁判案由】    違反槍砲彈藥刀械管制條例
【裁判全文】
臺灣高等法院臺中分院刑事判決                  九十二年度上更(二)字第四五號
    上  訴  人  丁○○
    即  被  告
    選任辯護人  張淑琪
右上訴人因違反槍砲彈藥刀械管制條例案件，不服臺灣台中地方法院八十九年度重訴
字第一０五五號中華民國九十年五月二十九日第一審判決（起訴案號：臺灣台中地方
法院檢察署八十九年度偵字第三九六四、五七九七、五七九八號），提起上訴，經判
決後由最高法院第二次發回更審，本院判決如左：
    主      文
原判決關於丁○○未經許可寄藏制式手槍及定執行刑部分撤銷。
丁○○未經許可寄藏制式手槍，處有期徒刑陸年，併科罰金新臺幣伍拾萬元，罰金部
分如易服勞役以罰金總額與陸個月之日數比例折算。如附表一、二所示之物除已試射
之子彈外，餘均沒收。
    事      實
一、丁○○於民國（下同）八十四、八十五年間，受一名不詳年籍之成年人林義賓（
    已歿）委託，由林義賓在其台中市四張犁之住處，將具有殺傷力如附表一、二所
    示之槍枝五枝、九０制式子彈三十四顆（已試射六顆）、制式七．六二釐米半自
    動黑星手槍子彈二十二顆（其中制式二十一顆，已試射六顆，另一顆加裝八ｍｍ
    金屬彈頭，亦已試射，共已試射七顆）、制式九釐米九０半自動手槍子彈三十顆
    （已試射六顆）及土製手榴彈二顆等，交予丁○○藏匿，丁○○收受後即未經許
    可寄藏在台中市北屯區仁美十一巷六九號其住處，除於八十九年三月八日，丁○○將如附表一所示之手槍二枝（含彈匣二個）、子彈三十四顆及土製手榴彈二顆
    等物，交予吳連宗（業經原審判處有期徒刑七年，併科罰金新台幣五十萬元，刑
    後強制工作三年確定在案）寄藏於臺中市○○區○○路三段六二之三號五樓之住
    居處外，另將如附表二所示之槍枝三枝（含彈匣四個）及子彈二十二顆（已試射
    七顆）、子彈三十顆（已試射六顆）等物，繼續由丁○○寄藏中，嗣丁○○為免
    被查獲，於八十九年三月底間，將其寄藏如附表二所示之槍、彈改藏放在臺中市
    大坑山區一處廢棄木屋內。經警於八十九年四月五日廿二時五十分許，在臺中市
    北屯區○○路○段六二之三號守衛室前電梯口，當場查獲吳連宗，並其在手提袋
    中扣得如附表一編號一、二所示之手槍二枝（含彈匣二個）、附表一編號三所示
    其中之制式子彈二十一顆，吳連宗並帶警至其上開臺中市○○區○○路三段六二
    之三號五樓住居處，再扣得如附表一編號四所示之土造手榴彈二顆、彈匣一個、
    附表一編號三所示其中之制式子彈十三顆（與前開九０制式子彈二十一顆合計三
    十四顆）等物。嗣丁○○因涉及綁架台中縣東勢鎮長丙○○而為警逮捕後（擄人
    勒贖部分業經本院前審判處有期徒刑十二年確定在案），在該案接受警方偵訊時
    主動供出其尚有其他槍彈，警方乃於八十九年四月十七日十五時許，借提丁○○
    至台中市大坑山區一處廢棄木屋內，查獲如附表二所示之槍枝三枝（含彈匣四個
    ）、制式七．六二釐米半自動黑星手槍子彈二十二顆（已試射七顆）、制式九釐
    米九０半自動手槍子彈三十顆（已試射六顆）等物。
二、案經臺中縣警察局移送臺灣臺中地方法院檢察署檢察官偵查起訴。
    理      由
一、訊據上訴人即被告（以下簡稱為被告）丁○○雖矢口否認有未經許可寄藏制式手
    槍之犯行，辯稱：案發當時係因案外人乙○○答應要給伊新台幣三百萬元之安家
    費，要伊頂罪，故伊始於警訊及偵查時承認該槍彈係伊所寄藏，事實上該槍彈並
    非伊所寄藏。又伊於警訊時曾遭刑求，且警訊筆錄係警方自己所寫的云云。惟查
    （一）右開犯罪事實業據被告於警訊時自白稱：「該批手槍及子彈（指如附表二
    所示之槍彈），我是藏放於台中市○○路大坑山區一處廢棄木屋內，即離綁架東
    勢鎮長囚禁處附近，因當時綁架東勢鎮長時，發覺該處隱避，所以藏放於此」「
    我所藏放之槍彈是以前一位朋友『林義賓』，綽號『太保賓』所寄放的，大約在
    八十四、八十五年左右寄放的。林義賓四十幾歲左右，住台中市四張犁附近，聽
    朋友說他已過世二年多」各等語（見五七九八號偵查卷一第一００頁反面至第一
    ０一頁），及於偵查時自白稱：「吳連宗被查獲之槍彈（指在其手提袋及住居處
    被查獲之槍彈）都是我交給吳連宗的。另事後查獲的三把制式手槍（指如附表二
    所示之槍彈）是一位林義賓寄放，我拿來放在家裡，約一個多月前才拿到山區藏
    」各等語（見五七九八號偵查卷二第六０頁反面），核與同案被告吳連宗於偵查
    時供稱：「當天（八十九年四月五日）在我手提袋內及在我家查獲的槍彈都是丁○○寄放的，是在向日葵泡沫紅茶店交給我，他怕綁架丙○○被查獲（綁架時間
    為八十九年三月二日），交槍彈是在綁架丙○○之後交給我的」等語（見五七九
    八號偵查卷二第六０頁），及於原審供稱：「我在向日葵泡沫紅茶店與丁○○碰
    面，他就拿二把槍及手榴彈給我，他說要寄放在我這裡，槍是義大利手槍及貝瑞
    塔手槍，子彈二十一顆，另有十三顆在彈匣內」等語（見原審卷一第一七一頁）
    ，均相符合，並有扣案如附表一、二所示之槍彈足稽。至被告於偵查時雖供稱手
    榴彈並非其所有，但該手榴彈確係被告連同如附表一所示之二枝槍一同交給同案
    被告吳連宗，已據同案被告吳連宗陳明在卷（見原審卷一第一七一頁），足見被
    告此部分所辯，與事實不符，並不足取。（二）如附表二所示之槍彈，確係被告
    因涉及綁架東勢鎮長丙○○而為警查獲後，於警訊時被告主動供出其尚有槍彈，
    經警於八十九年四月十七日十五時許，借提被告至台中市大坑山區一處廢棄木屋
    內所查獲如附表二所示之槍彈等情，亦據證人即承辦警員己○○結證在卷（見本
    院更二卷第九一頁至第九二頁），苟該槍彈非被告所親自寄藏，被告豈會知悉該
    槍彈寄藏之詳細地點？又豈能輕易即帶警至台中市大坑山區一處廢棄木屋內查獲
    上開扣案如附表二所示之槍彈？益證該槍彈應係被告所寄藏無疑。（三）警方於
  八十九年四月五日二十二時三十分許，在同案被告吳連宗住所及手提包內查獲之
    如附表一所示之槍枝二枝（含彈匣二個）、制式子彈三十四顆（已試射六顆）及
    土製手榴彈二顆等物，經送請內政部警政署刑事警察局鑑定後認如附表一編號一
    所示之槍枝一枝（獲案槍枝管制編號0000000000）認係以仿義大利Ｐ
    ＢＥＲＥＴＴＡ廠半自動手槍製造之玩具槍槍身握把（主要材質為塑膠）加裝金
    屬車造之金屬滑套及槍管組合而成之改造手槍，槍管內車有陸條右旋來復線，滑
    套上打印有〝ＰＩＥＴＲＯＢＥＲＥＴＴＡＧＡＲＤＯＮＥＶＴ〞、〝ＭＡＤＥ
    ＩＮＵＳＡ〞及〝ＭＯＤ９２ＦＳＣＡＬ９ＰＭＰＡＴＥＮＴＥＤ〞字樣，其機
    械性能良好，可擊發口徑9㎜制式子彈，認具殺傷力。如附表一編號二所示之槍
    枝一枝（獲案槍枝管制編號0000000000）認係義大利ＴＡＮＦＯＧＬ
    ＩＯ廠口徑9㎜制式半自動手槍、槍管內車有陸條右旋來復線、槍號末二位數字
    遭破壞，經電解腐蝕法重現結果研判其槍號為〝Ｚ０９５４？〞（〝？〞表無法
    辨明），械性能良好，認具殺傷力。如附表一編號三所示之九０制式子彈三十四
    顆，均認係口徑9㎜制式子彈，均可供上述槍枝裝填發射（試射陸顆），均認具
    殺傷力。至如附表一編號四所示之土製手榴彈二顆，各重約540公克，外觀、大
    小與結構相同，均係以直徑8.2公分、高9.5公分之塑膠罐為容器，均內裝黑色火
    藥約362公克，以塑膠蓋封口後，於接縫處以白色膠帶纏繞固定，並於塑膠蓋上
    鑽一圓孔，各裝入一枚制式手榴彈引信（批號分別為引信二式Ｂ-00-00 00-00及
    Ｃ2Ｂ-00-00 00-00），引信之雷管部位並用一段鐵絲纏繞砂紙及裝滿火藥之膠
    囊，作為詭雷裝置，如拔出引信，可磨擦引爆，若拉開保險梢投擲，其引爆方式
    與制式手榴彈相同，投擲後引信作用，可引爆容器內之黑色火藥，威力強大，應
    屬槍砲彈藥刀械管制條例所列管之爆裂物，認均具破壞性與殺傷力，有內政部警
    政署刑事局八十九年四月十四日刑鑑字第四四四○八號鑑驗通知書及八十九年五
    月一日刑偵五字第五三五七八號爆炸（裂）物鑑驗通知書等各一份在卷可稽（見
    五七九八號偵查卷一第八一頁及原審卷一第五○頁）。另如附表二所示之槍枝三
    枝（含彈匣四個）、子彈二十二顆（其中制式二十一顆，已試射六顆，另一顆加
    裝八ｍｍ金屬彈頭，亦已試射，共已試射七顆）及子彈三十顆（已試射六顆），
經送請內政部警政署刑事警察局鑑驗結果，一枝（槍枝管制編號0000000
    000），認係奧地利ＧＬＯＣＫ１７型口徑9㎜制式半自動手槍，槍管內具陸
    條右旋來復線，槍號為〝ＹＬ６５５〞，機械性能良好，認具殺傷力，一枝（槍
    枝管制編號0000000000），認係加拿大ＦＮ廠ＢＲＯＷＩＮＧＨＩＮ
    ＧＰＯＷＥＲＭＡＲＫ１型制式口徑9㎜半自動手槍，槍管內具陸條右旋來復線
    ，槍號為〝４ＣＨ２２３４〞，機械性能良好，認具殺傷力，另一枝（槍枝管制
    編號0000000000），認係中共製七七式口徑7.62㎜半自動手槍（槍把
    具黑星標記），槍身號碼為〝５９８〞，槍管內具肆條右旋來復線，機械性能良
    好，認具殺傷力。至送鑑黑星子彈二十二顆，其中二十一顆（試射陸顆），均認
    係制式口徑7.62㎜半自動手槍彈，認均具殺傷力，另一顆認係由已擊發制式口徑
    7.62㎜彈殼加裝直徑約8㎜金屬彈頭及底火、火藥而成，經實際試射可擊發，認
    具殺傷力。另送鑑制式子彈三十（試射六顆），認均係制式口徑9㎜半自動手槍
    彈，認均具殺傷力，送鑑彈匣一個，認係可供上述中共製七七式口徑7.62㎜半自
    動手槍使用之金屬彈匣，亦有該局八十九年四月廿五日刑鑑字第四九七九四號鑑
    驗通知書一件附卷足按（見原審卷一卷第五二頁）。（四）至被告嗣雖分別辯稱
    ：槍彈是我交給吳連宗的（含手榴彈、數量不知），該批槍彈是乙○○的云云，
    及辯稱：乙○○於二月底，在林園茶莊將該批槍彈交予我，要我寄放在吳連宗那
    裡，我約於三月八日交給吳連宗云云，及辯稱：是乙○○答應要給我三百萬元安
    家費，要我頂替犯罪，我才承認有寄藏上開槍彈云云。但查同案共犯吳連宗於偵
    查時供稱：「當天（八十九年三月八日）在我手提袋內及在我家查獲的槍彈都是
    丁○○寄放的，是在向日葵泡沫紅茶店交給我，他怕綁架丙○○被查獲，交槍彈
    是在綁架丙○○之後交給我的」等語及於原審供稱：「我在向日葵泡沫紅茶店與
    丁○○碰面，他就拿二把槍及手榴彈給我，他說要寄放在我這裡，槍是義大利手
    槍及貝瑞塔手槍，子彈二十一顆，另有十三顆在彈匣內」等語，已如前述，均未
    提及該槍彈係案外人乙○○要被告寄放在共犯吳連宗處。雖同案共犯吳連宗於警
    訊初供時供稱：「上開二把槍、彈匣、子彈及手榴彈是乙名叫葉銀龍之男子於八
    十六年初交給我寄放的」等語，偵查時供稱：「是我向丁○○的朋友『介兄』（
陳文介）借的，我借槍是為了向丙○○要錢，我犯案後曾還給『介兄』，八十九
    年三月底『介兄』又將該批槍、彈，另加一顆手榴彈寄藏於我」等語，及供稱：
    「我被捕時，原要供出槍枝是『介兄』的，但因丁○○表示不要害他朋友（介兄
    ），要我說是丁○○寄放的」等語，於本院前審調查時供稱：「作案的槍彈是我
    向『介兄』拿的，『介兄』於九十年間在紅寶石與人吵架被打死了，．．．．．
    乙○○要丁○○幫他扛槍彈的刑責，他要幫他（指丁○○）照顧小孩以及太太，
    丁○○表示既然他已經背負槍彈的刑責，所以他也要幫我扛槍彈的刑責」等語。
    另被告於偵查時亦附和吳連宗之供詞供稱：「我確有叫吳連宗去向『介兄』借槍
    ，是要向丙○○要債的，但吳連宗何時去借我不知道」云云，於本院前審調查時
    亦為同樣辯解。但證人乙○○於原審即否認有叫被告承擔扣案槍彈之刑責（見原
    審卷一第九０頁反面，原審卷二第四三一頁至第四三二頁），於本院前審調查時
    仍堅稱：「當時警察也為了槍枝的事找我去刑事組，警察已經要找我麻煩了，而
    且大家都在場，我無法一手遮天，丁○○叫我去向丙○○講，要他說是因為他欠
    我錢，我叫他們去要債的，沒有押人要債，我沒有答應，警察要我到派出所的時
    候，警察告訴我丁○○在地下室，我問警察是否可以看他，警察答應給我去看他
    」等語，並提出被告寄給呂崇明之信函影本為證，而被告並不否認該函係其所書
    寫，依該函所載被告所以在審理中說車子（槍彈）是乙○○要其背的原因是因不
    滿「文將」者以四十萬元處理其所持有之六百萬元本票，未交給被告妻兒分文，
    目的是為了要使「文將」或是其叫人來溝通，有該信函影本一份在卷可參（見本
    院更一卷第一八五頁至第一八六頁、第一九二頁至第一九四頁）。嗣證人乙○○
    於本院更審調查時更到庭結證稱：「附表一、二所示之槍彈並非我所有，我未曾
    對被告丁○○說要給被告三百萬元，請他頂替寄藏槍彈之犯行。至在台中市大坑
    山區一處廢棄木屋內所查扣如附表二所示之槍彈亦非我所藏匿」等語（見本院更
    二卷第八０頁至第八一頁）。且證人即承辦警員張旺根於原審亦到庭證稱：「．
    ．．．．一開始就懷疑乙○○有介入，一直沒有排除他涉嫌，如果乙○○有要丁○○背槍的罪，我們不可能不辦乙○○」等語（見原審卷二第一五六頁），參以
    被告於本院前審供稱：「擄人勒贖之槍彈不是我的，係綽號叫「阿清」之人的」
    云云（見本院上訴卷一第四八頁），與其上開所辯亦有不符，足見被告此部分所
    辯顯係事後圖卸之詞，同案共犯吳連宗此部分所供亦為迴護被告之詞，均不足取
    。至被告所舉之證人陳庚○○於本院調查時雖證稱：「我沒有看過林義賓在八十
    四、五年間將本案查扣之槍、彈寄藏在被告那邊，被告也沒有對我提到乙○○要
    給他安家費的事情，但是被告被抓到警察局（豐原分局）那天，在警察局那邊我
    們有碰到乙○○，他跟我說要我跟被告講，要被告不要亂講話，他會好好照顧被
    告的家人」等語，證人戊○○亦證稱：「被告沒有跟我提過乙○○要給他安家費
    的事情，被告僅跟我說乙○○有無去看他的太太跟小孩，有無照顧她們」等語，
    經核其內容均不能證明乙○○有答應要給被告三百萬元安家費，而要被告頂替上
    開寄藏槍彈之犯行。雖依該二證人之證詞觀之，乙○○似有意要照顧被告家人之
    意，但在案發前，乙○○係被告在「林園茶莊」上班時之老闆，業據被告陳明在
    卷（見五七九八號偵查卷一第九八頁反面），乙○○於遇舊屬之被告有難而對被
    告之家屬表示會照顧其家人，此乃人情常有，亦難據此即推定乙○○有要被告頂
    罪之事。況證人陳庚○○及戊○○等二人分別係屬被告之妻及胞妹，於作證時不
    免有迴護被告之詞，故並無法資為有利於被告之認定。（五）被告係於八十九年
    三月一日十五時許，為設計綁架東勢鎮長丙○○之擄人勒贖計劃，與同案共犯吳
    連宗、姚亦等人在臺中市○○路「向日葵泡沫紅茶店」商討擄人勒贖事宜，並
    於會後由被告帶路，由姚亦開車並載吳連宗先至丙○○位於臺中縣東勢鎮○○
    里○○○街三號之住處勘查地形及路線，於回程中，丁○○將其如附表一所示原
    未經許可寄藏之義大利ＴＡＮＦＯＧＬＩＯ制式半自動手槍一枝（含彈匣一個，
    槍枝編號：0000000000）及子彈十一顆、仿義大利Ｐ．ＢＥＲＲＴＴ
    Ａ半自動手槍製造之玩具手槍握把加裝金屬車造之金屬滑套及槍管組合之改造手
    槍一枝（含彈匣一個，槍枝編號：0000000000）及子彈十顆交予吳連
    宗持有之，而於翌（二）日十三時許，由姚亦駕駛其家中所有自用紅色福特牌
    小客車搭載吳家豪、綽號「阿呆」者、吳連宗等人員至東勢鎮街道，並下車勘查
    地形及埋伏，於當日十八時許，見丙○○獨自一人在家，即由吳連宗持上開義大
    利ＴＡＮＦＯＧＬＩＯ制式半自動手一枝（含彈匣一個，槍枝編號：00000
    00000）及子彈十一顆，綽號「阿呆」者持仿義大利Ｐ．ＢＥＲＲＴＴＡ半
    自動手槍製造之玩具手槍握把加裝金屬車造之金屬滑套及槍管組合之改造手槍一
    枝（含彈匣一個，槍枝編號：0000000000）及子彈十顆，姚亦、吳
    家豪則空手，一同進入丙○○位於臺中縣東勢鎮○○里○○○街三號之住處，強
    押丙○○上車後勒贖取得六百九十五萬元等事實，業經本院九十一年度上更（一
    ）字第一二三號審認確定在案，且被告因而經本院前審判處有期徒刑十二年確定
    在案，同案被告吳連宗因而經原審法院判處有期徒刑七年，併科罰金新台幣五十
    萬元，刑後強制工作三年確定在案，亦有本院九十一年度上更（一）字第一二三
    號及原審法院八十九年度重訴字第一０五五號等刑事判決各一份足按。參以同案
    被告吳連宗於原審亦證稱：「作案（指上開擄人勒贖）之槍於拿錢給被告時就還
    給被告了，他再於三月底（應係八十九年三月八日之誤）將槍彈交給我保管」等
    語（見原審卷一第一七一頁），足見本件應係同案被告吳連宗於擄人勒贖前先向
    被告取得上開槍、彈，待擄人勒贖完畢後，將上開槍彈返還被告，待被告發覺可
    能事情爆發，才又起意將上開如附表一所示之手槍、爆裂物、子彈等物，再寄藏
    於同案共犯吳連宗處甚明。（六）又被告於原審聲請將查扣之槍枝送鑑定是否有
    其指紋乙節，經原審傳訊證人即警員張旺根到庭證稱：「本件不是命案槍枝，所
    以員警都沒有帶手套。取槍的人就有用手摸過了，回分局後，有一些員警會去看
    槍，初步檢查性能時，也都有摸過，除了命案的槍枝才有戴手套驗指紋外，都沒
    有帶手套。本件不是命案的槍枝，所以員警都沒有帶手套」等語，另八十九年十
    月十三日內政部警政署刑事警察局鑑驗書亦記載：「送件槍枝三枝，經化驗結果
    ，其上指紋因紋線不清楚，特徵點不足，無法比對」等情，有該局鑑驗書一份附
    卷足按（見原審卷二第一六九頁），是本院認無再送鑑定之必要。（七）至被告
    雖辯稱其於警訊時曾遭刑求，其警訊筆錄係警方自己所寫云云，另被告於八十九
    年四月十七日之警訊錄影帶經本院前審勘驗結果，當日下午十二時四十分至十四
    時三十分之警訊錄影帶，被告所言與警訊筆錄大致相符，被告受訊問時神情亦正
    常，至於「問：乙○○是否知情東勢鎮鎮長遭綁架勒贖？答：他不知情，因我從
    未提起過」後，畫面就中斷，之後錄影帶均為空白，第二捲錄影帶接續錄製。其
    中筆錄不符之處「問：你除了交給余啟專保管之三把制式手槍外，有無擁有其他
    槍枝？答：我有一把塑鋼，一把黑星」（被告未提及一把九○手槍以及子彈數十
    發等語），「問：林義賓的年籍為何：：：？答：林義賓年約四十歲左右，：：
    ：，聽說他已過世：：：」後，有一身影進入，畫面即中斷，另同日十六時之警
    訊筆錄並未有錄影，亦有勘驗筆錄足按（見本院更一卷第二二九頁至第二三０頁
    ）。但查承辦警員己○○堅決否認有對被告刑求逼供之事，且供稱：「被告之警
    訊筆錄是我跟據被告之陳述而記載，被告於警訊時確有自白扣案之上開槍彈係其
    朋友林義賓寄放的」「當時我們使用之錄影機兼有錄音之作用，因錄影機原係使
    用乾電池，後來沒電，始改用插電方式，故畫面才會中斷。又因原來錄影時係使
    用小帶，而前審法官勘驗時稱小帶無法勘驗，要求我們轉錄成大帶，是否於轉錄
    時沒有錄到，故畫面才會有空白之現象。因錄影帶有中斷之關係，故筆錄才會有
    部分不符之處。又於訊問被告時是有參與辦案之人進來過，是誰已記不得了」等
    語（見本院更二卷第五四頁至第五五頁、第九０頁至第九一頁），並無法證明被
    告確有遭刑求逼供之事，況被告之警訊筆錄縱有上開瑕疵，本院審酌人權保障及
    公共利益之均衡維護，依比例原則仍認被告之上開警訊筆錄非不可採。參以本件
    被告於偵查時亦自承犯罪，已如前述，是本院縱不採被告之此部分警訊筆錄，依
    其他證據亦足以認定被告犯罪，故並不影響本件事實之認定。（八）綜上所述，
    足證被告上開所辯顯係飾卸之詞，不足採信，是罪證明確，其犯行堪以認定。又
    本件事證已臻明確，是被告於本院前審請求傳訊證人虎尾分局刑事組小隊長警員
    丁景文，吳家豪，及命證人乙○○與被告作測謊鑑定，核無必要，併此敘明。
二、按被告行為後，槍砲彈藥刀械管制條例第十九條有關經判處有期徒刑者應於刑之
    執行完畢或赦免後，令入勞動場所強制工作之規定，業經總統於九十年十一月十
    四日公布刪除，並自同年十一月十六日起生效，比較新舊法律，以修正後之規定
    對被告較為有利，依刑法第二條第一項前段之規定，自應適用修正後之規定，即
    被告縱使經依槍砲彈藥刀械管制條例之規定判處有期徒刑者，亦不再適用該條例
    之規定宣告強制工作。
三、核被告所為，係犯槍砲彈藥刀械管制條例第七條第四項未經許可寄藏制式手槍、
    爆裂物罪、第十一條第四項未經許可寄藏可發射子彈具有殺傷力之改造手槍罪、
    及第十二條第四項未經許可寄藏子彈等罪。其所犯之上開三罪間係一行為所觸犯
    ，為想像競合犯，應從一重之未經許可寄藏制式手槍罪處斷。又被告雖自八十四
    、五年間起即受林義賓之委託寄藏上開槍彈，惟寄藏槍彈行為係行為之繼續，其
    犯罪之完結須繼續至寄藏行為終了時為止（最高法院八十八年度第八次刑事庭會
    議決議參照），故被告之犯罪時間延續至八十九年四月十七日為警查獲為止，自
    應以被查獲時之法律論處，並無新舊法律比較之問題。至其持有上開槍彈之行為
    ，係寄藏之當然結果，已為寄藏行為吸收，不另論罪。另被告係與同案被告吳連
    宗等共五人共同持如附表一所示之槍枝二枝及子彈二十一顆綁架東勢鎮長丙○○
    而為警查獲後，於警訊時被告主動供出其尚有如附表二所示之槍彈，該槍彈係受
    林義賓之委託而寄藏，並帶同警方至台中市大坑山區一處廢棄木屋內，查獲如附
    表二所示之槍彈等情，業據承辦警員己○○結證在卷（見本院更二卷第九一頁至
    第九二頁），應依槍砲彈藥刀械管制條例第十八條第四項之規定減輕其刑。原審
    予以論罪科刑，固非無見，惟查原判決事實欄已認被告亦寄藏如附表一編號四所
    示之土製手榴彈二顆，惟主文欄卻漏未宣告沒收，已有未合。次查如附表二編號
    四所示之子彈原扣得二十二顆，已試射七顆，所餘十五顆應諭知沒收，原判決認
    已試射六顆，所餘十六顆應諭知沒收，與事實不符，亦有未洽。第查被告行為後
    關於槍砲彈藥刀械管制條例第十九條刑後強制工作三年之規定，業經公告刪除，
    已如前述，原判決依修正前槍砲彈藥刀械管制條例第十九條第一項之規定予以宣
    告刑後強制工作三年，亦有可議。被告上訴意旨仍執前詞否認犯罪，雖無理由，
    但原判決既有上述可議之處，應由本院將原判決關於被告此部分及定執行刑部分
    予以撤銷改判。爰審酌被告犯罪之動機、目的、所寄藏之上開槍彈數量不貲，且
    火力強大，危害社會治安非輕，及其犯後態度等一切情狀，量處如主文第二項所
    示之刑，並就併科罰金部分諭知易服勞役之折算標準，以示懲儆。又扣案如附表
    一所示之槍枝二枝（含彈匣二個）、子彈三十四顆（已試射六顆）、土製手榴彈
    二顆及如附表二所示之槍枝三枝（含彈匣四個）、制式七．六二釐米半自動黑星
    手槍子彈二十二顆（已試射七顆）、制式九釐米九○半自動手槍子彈三十顆（已
    試射六顆）等均係違禁物，應依刑法第三十八條第一項第一款之規定宣告沒收。
    至於送鑑驗時經試射之子彈，均僅餘彈殼，依本院裁判時之現狀，顯已失子彈之
    效用，已非違禁物，自毋庸為沒收，附此說明。
四、據上論結，應依刑事訴訟法第三百六十九條第一項前段、第三百六十四條、第二
    百九十九條第一項前段、槍砲彈藥刀械管制條例第七條第四項、第十一條第四項
    、第十二條第四項、第十八條第四項、刑法第二條第一項前段、第十一條前段、
    第五十五條、第四十二條第三項、第三十八條第一項第一款、罰金罰鍰提高標準
    條例第二條，判決如主文。
本案經檢察官甲○○到庭執行職務。
中      華      民      國      九十二  年      五      月      二十    日
                                台灣高等法院台中分院刑事第八庭
                                      審判長法  官  羅  得  村
                                            法  官  陳  毓  秀
                                            法  官  劉  榮  服
右正本證明與原本無異。
如不服本判決應於收受送達後十日內向本院提出上訴書狀，其未敘述上訴之理由者並
得於提起上訴後十日內向本院補提理由書（均須按他造當事人之人數附繕本）。
                                            書記官  陳  俞  豪
中      華      民      國      九十二  年      五      月      二十一  日
附錄論罪條文：
槍砲彈藥刀械管制條例第七條第四項：
未經許可，持有、寄藏或意圖販賣而陳列第一項所列槍砲、彈藥者，處五年以上有期
徒刑，併科新台幣一千萬元以下罰金。
槍砲彈藥刀械管制條例第十一條第四項
未經許可，持有、寄藏或意圖販賣而陳列第一項所列槍砲者，處一年以上七年以下有
期徒刑，併科新台幣七百萬元以下罰金。
槍砲彈藥刀械管制條例第十二條第四項：
未經許可，持有、寄藏或意圖販賣而陳列子彈者，處五年以下有期徒刑，併科新台幣
三百萬元以下罰金。
                                                                        Ａ
附表一：（被告丁○○寄藏之槍彈）
┌──┬───────────────────┬────┬───────┐
│編號│          違      禁      物          │  數量  │   備    註   │
├──┼───────────────────┼────┼───────┤
│ １ │仿義大利Ｐ．ＢＥＲＲＴＴＡ半自動手槍製│一支    │已扣案        │
│    │造之玩具手槍握把加裝金屬車造之金屬滑套│        │              │
│    │及槍管組合之改造手槍                  │        │              │
│    │（槍枝管制編號0000000000）  │        │              │
├──┼───────────────────┼────┼───────┤
│ ２ │義大利ＴＡＮＦＯＧＬＩＯ制式半自動手槍│一支    │已扣案        │
│    │（槍枝管制編號0000000000）  │        │              │
├──┼───────────────────┼────┼───────┤
│ ３ │九○制式子彈                          │二十八顆│已扣案        │
│    │                                      │        │原扣得三十四顆│
│    │                                      │        │，已試射六顆  │
├──┼───────────────────┼────┼───────┤
│ ４ │土製手榴彈                            │二顆    │已扣案        │
│    │                                      │        │              │
└──┴───────────────────┴────┴───────┘
附表二：（被告丁○○寄藏之槍彈）
┌──┬───────────────────┬────┬───────┐
│編號│          違      禁      物          │  數量  │   備    註   │
├──┼───────────────────┼────┼───────┤
│ １ │奧地利制式九○手槍                    │一支    │已扣案        │
│    │（槍枝管制編號0000000000，含│        │              │
│    │彈匣一個）                            │        │              │
├──┼───────────────────┼────┼───────┤
│ ２ │加拿大制式九○手槍                    │一支    │已扣案        │
│    │（槍枝管制編號0000000000，含│        │              │
│    │彈匣一個）                            │        │              │
├──┼───────────────────┼────┼───────┤
│ ３ │中共製黑星手槍                        │一支    │已扣案        │
│    │（槍枝管制編號0000000000，含│        │              │
│    │彈匣二個）                            │        │              │
├──┼───────────────────┼────┼───────┤
│ ４ │制式七．六二釐米半自動黑星手槍子彈    │十五顆  │已扣案        │
│    │                                      │        │原扣得二十二顆│
│    │                                      │        │，已試射七顆  │
├──┼───────────────────┼────┼───────┤
│ ５ │制式九釐米九○半自動手槍子彈          │二十四顆│已扣案        │
│    │                                      │        │原扣得三十顆，│
│    │                                      │        │已試射六顆    │
└──┴───────────────────┴────┴───────┘
                                                                       Ａ


司法院資訊處製作；財團法人民間司法改革基金會備份。
